【裁判字號】    89,訴,1673
【裁判日期】    891003
【裁判案由】    毒品危害防制條例
【裁判全文】
臺灣臺中地方法院刑事判決                        八十九年度訴字第一六七三號
    公  訴  人  台灣台中地方法院檢察署檢察官
    被      告  甲○○
右列被告因毒品危害防制條例案件，經檢察官提起公訴（八十九年度毒偵緝字第三一
九號、八十九年度毒偵字第四二二七號）及移送併案審理（八十九年度毒偵字第三七
三三號），本院判決如左：
    主      文
甲○○施用第一級毒品，累犯，處有期徒刑柒月。扣案第一級毒品海洛因壹包（毛重
零點伍公克），沒收銷燬之；又連續施用第二級毒品，累犯，處有期徒刑柒月。扣案
之第二級毒品安非他命貳包（毛重各為壹點陸玖及肆點公克，合計毛重伍點玖公克
），沒收銷燬之，另吸食器壹組，沒收之。應執行有期徒刑壹年，扣案之第一級毒品
海洛因壹包（毛重零點伍公克）及第二級毒品安非他命貳包（毛重各為壹點陸玖及肆
點公克，合計毛重伍點玖公克），均沒收銷燬之，另吸食器壹組，沒收之。
    事      實
一、甲○○（原名蘇維喜）前曾於八十四年間因違反麻醉藥品管理條例案件，經本院
    判處有期徒刑三月，於民國八十四年六月十四日易科罰金執行完畢，仍不知檢點
    。復因施用毒品案件，經依台灣高等法院臺中分院以八十七年度上易字第一０五
    ０號裁定送觀察、勒戒後，認無繼續施用毒品之傾向，經該院判決免刑，而於八
    十七年八月五日確定。又於五年內復基於概括犯意，自八十八年十一月十三日起
    至八十九年六月六日止，以將安非他命置入玻璃球燒烤吸煙之方式，連續在台中
    縣石岡鄉之某處工寮及台中縣東勢鎮等處施用第二級毒品安非他命多次。另於八
    十九年六月六日，在台中縣石岡鄉某工寮施用第一級毒品海洛因一次。嗣分別於
    （一）於八十八年十一月十三日一時三十分許，在台中縣東勢鎮○○街一０三號
    旁為警查獲，並扣得其所有供其施用安非他命之吸食器一組，（二）於八十九年
    一月廿一日凌晨二時許，在台中縣東勢鎮○○街五一之三號空地，為警查獲，經
    採尿送驗，呈安非他命陽性反應，而知上情，（三）於八十九年六月七日晚上九
    時四十五分許，在台中縣后里鄉○○路廣利巷上清宮前為警查獲，並扣得第一級
    毒品海洛因一包（毛重零點五公克）、第二級毒品安非他命二包（毛重分別為四
    點三公克及一點六公克，合計毛重五點九公克），經依台灣臺中地方法院八十九
    年度毒聲字第一五一六號裁定裁定送觀察、勒戒後，認有繼續施用毒品之傾向。
二、案經臺中警察局東勢、大甲分局報請台灣台中地方法院檢察署檢察官偵查起訴。
    理      由
一、右開事實，業經被告甲○○於本院審理時坦承不諱，並有第一級毒品海洛因一包
    （毛重零點五公克）、第二級毒品安非他命二包（毛重分別為四點三公克及一點
    六公克，合計毛重五點九公克）及吸食器一組扣案足資佐證。又被告為警查獲時
    ，經警採尿送請台中縣衛生局檢驗結果，於八十八年十一月十三日及八十九年一
    月廿一日確呈甲基安非他命陽性反應，而於八十九年六月七日則呈嗎啡及安非他
    命陽性反應，該局檢驗尿水報告書三紙在卷可憑。足徵被告自白施用毒品海洛因
    及安非他命，確與事實相符。查被告因施用毒品案件，經依台灣高等法院臺中分
    院以八十七年度上易字第一０五０號裁定送觀察、勒戒後，認無繼續施用毒品之
    傾向，經該院判決免刑，而於八十七年八月五日確定，有該院判決書一份在卷可
    按。被告於五年內再施用第一級毒品海洛因及第二級毒品安非他命，經送觀察、
    勒戒後，認有繼續施用毒品之傾向，亦有本院八十九年度毒聲字第一五一六號刑
    事裁定及台灣台中看守所八十九年六月廿二日（八九）中所正總字第五四三號函
    附之有繼續施用毒品傾向證明書一份附卷可參。是本件被告經觀察、勒戒為免刑
    確定後，於五年內再犯施用第一級毒品及第二級毒品之罪證明確，其犯行洵堪認
    定。
二、按海洛因屬毒品危害防制條例第二條第二項第一款所定之第一級毒品；安非他命
    則係同條項第二款所定之第二級毒品。核其所為，係犯毒品危害防制條例第十條
    第一項之施用第一級毒品罪及同條第二項之施用第二級毒品罪。被告施用前、後
    持有毒品海洛因、安非他命之低度行為，應各為施用之高度行為所吸收，均不另
    論罪。其先後多次施用毒品安非他命，時間緊接，犯罪構成要件相同，顯係基於
    概括犯意為之，為連續犯，應以一罪論，並加重其刑。其所犯上開二罪，犯意各
    別，行為互殊，犯罪構成要件不同，應分論併罰。又被告曾前曾於八十四年間因
    違反麻醉藥品管理條例案件，經本院判處有期徒刑三月，於民國八十四年六月十
    四日易科罰金執行完畢，有台灣台中地方法院檢察署刑案資料查註紀錄表及台灣
    高等法院被告全國前案紀錄表各一紙附卷可稽，其於五年之內，再犯本案有期徒
    刑以上之罪，為累犯，均應加重其刑，就施用第二級毒品部分，並遞加之。爰審
    酌被告之品性、犯罪之動機、手段、坦承犯行之犯後態度，其因施用毒品之犯行
    ，甫經觀察、勒戒，猶故態復萌，再行施用毒品海洛因、安非他命不輟，無視於
    毒品對於自身健康之戕害及國家對於杜絕毒品犯罪之禁令，雖被告業經令入戒治
    處所施以強制戒治，惟此乃為矯正治療其施用毒品惡習，並預防再犯之特別措施
    ，核屬保安處分之一種，與其所應受之刑罰，性質並非相同，惟尚能坦承犯行等
    一切情狀，就其所犯二罪分別量處如主文所示之主刑，並定其應執行之刑，以示
    懲儆。扣案之第一級毒品海洛因壹包（毛重零點伍公克）及第二級毒品安非他命
    貳包（毛重各為壹點陸玖及肆點公克，合計毛重伍點玖公克），應依毒品危害
    防制條例第十八條第一項前段沒收銷燬之；另吸食器壹組，為被告所有，供其施
    用安非他命之用，業據其供明在卷，爰依刑法第三十八條第一項第二款沒收之。
    至移送併案部分（即八十九年度毒偵緝字第三七三三號），與前開起訴部分，有
    連續犯之關係，屬裁判上一罪之關係，自亦在本院審理之範圍，併此敘明。
三、據上論斷，應依刑事訴訟法第二百九十九條第一項前段，毒品危害防制條例第十
    條第一項、第二項、第二十條第三項前段、第十八條第一項前段，刑法十一條前
    段、第五十六條、第四十七條、第五十一條第五款、第三十八條第一項第二款，
    判決如主文。
本案經檢察官高永棟到庭執行職務。
中    華    民    國      八十九      年      十      月      三       日
                              台灣台中地方法院刑事第一庭
                                      法  官  吳  進  發
右正本證明與原本無異。
如不服本判決，應於判決送達後十日內向本院提出上訴狀，上訴於臺灣高等法院臺中
分院( 須附繕本 )。
                                      書記官
中    華    民    國      八十九      年      十      月      三       日
附錄論罪科刑法條全文：
毒品危害防制條例第十條第一項、第二項
施用第一級毒品者，處六月以上五年以下有期徒刑。
施用第二級毒品者，處三年以下有期徒刑。


司法院資訊處製作；財團法人民間司法改革基金會備份。
